【裁判字號】    91,易,3777
【裁判日期】    920117
【裁判案由】    毒品危害防制條例
【裁判全文】
臺灣高雄地方法院刑事判決                        九十一年度易字第三七七七號
    公  訴  人  臺灣高雄地方法院檢察署檢察官
    被      告  乙○○  男  三.
右列被告因毒品危害防制條例案件，經檢察官提起公訴（九十一年度偵字第二○三九
一號），本院判決如左：
    主  文
乙○○連續轉讓第一級毒品，處有期徒刑壹年壹月。
扣案之海洛因貳包（合計淨重零點貳伍公克）均沒收銷燬之。
    事  實
一、乙○○基於轉讓第一級毒品海洛因之概括犯意，先於九十一年七、八月間某日，
    在高雄縣路竹鄉○○村○○路中山堂附近，無償轉讓第一級毒品海洛因少許（重
    量不詳）予甲○○施用，嗣因甲○○於同年九月十三日十五時（起訴書誤載為十
    三時）許，在上開處所，為警查獲其持有海洛因二小包（合計毛重○‧六公克）
    ，經甲○○供出海洛因來源之一為乙○○所給予，並配合警方撥打乙○○之行動
    電話，向乙○○佯稱需要毒品海洛因施用，乙○○承前轉讓第一級毒品海洛因之
    概括犯意，於同日十七時許，將原本供自己施用之海洛因二包（合計淨重○‧二
    五公克），持往上開約定地點，尚未交付甲○○，即為警在乙○○身上當場扣得
    而查獲。
二、案經高雄市政府警察局鹽埕分局報告臺灣高雄地方法院檢察署檢察官偵查起訴。
    理  由
一、 訊據被告乙○○固坦承於九十一年七、八月間某日，無償轉讓第一級毒品海洛
     因予甲○○之事實，惟矢口否認於九十一年九月十三日之轉讓犯行，辯稱：當
     天甲○○打電話叫伊過去，並未說明何事，亦未向伊索討海洛因，經警扣得之
     海洛因二包，係當日中午購得後即置於身上，供自己施用云云。經查：
（一）關於被告於九十一年七、八月間某日，在高雄縣路竹鄉○○村○○路中山堂附
      近，無償轉讓第一級毒品海洛因少許予甲○○施用之事實，業據被告於偵查及
      本院調查、審理時坦承不諱（見偵查卷第十頁背面、第十四頁及背面，本院卷
      第十九、二○、四○頁），復據證人甲○○於偵查及本院調查時證述：「（問
      ：你向乙○○買海洛因，要不要錢給他？）不用」、「我有向他調海洛因」（
      見偵查卷第四頁背面）、「有時我和被告一起出錢買毒品，有時候是我錢不夠
      ，被告就送我」（見本院卷第三二頁）等情明確，被告自白，核與事實相符，
      此部份犯行，洵堪認定。
（二）關於被告於九十一年九月十三日十七時許，在高雄縣路竹鄉○○村○○路中山
      堂附近，無償轉讓第一級毒品海洛因予甲○○施用，尚未交付甲○○，即為警
      查獲之事實：
    １、業經證人甲○○於警訊中就為警查獲其持有海洛因二小包，並配合警方向被
        告佯稱需要毒品海洛因等情證述屬實（見警卷第三頁背面、第四頁），且於
        本院調查時證稱：「（問：九十一年九月十三日是否被警方查獲才打電話給
        被告要毒品？）是，我問被告有沒有毒品，拿過來和我一起吃」、「（問：
        為何被告陳述你只有打電話給他叫他過去，沒有叫他帶毒品？）我確實有說
        要被告帶毒品過來，因為是警察叫我這樣說的」等語（見本院卷第三一、三
        二頁），而被告於警訊及偵查中亦坦稱：「我與甲○○都有互相調貨（海洛
        因），他今日（九十一年九月十三日）打電話說要買二千元，而我剛好有海
        洛因就拿出來‧‧‧我沒有販賣的意思」（見警卷第二頁）、「（問：查獲
        時在身上查到○‧六公克海洛因，是要拿給甲○○？）我是下班順道過去，
        看他要多少，我再給他一些」、「他共向我要了二次，七、八月要了一次，
        九月十三日向我要了一次，都在路竹中山堂處給的」等語（見偵查卷第十頁
        、第十四頁背面），堪認被告於九十一年九月十三日十七時許，攜帶海洛因
        二包前往高雄縣路竹鄉中山堂，係因甲○○向其索討海洛因施用等情無誤，
        其事後翻異前詞，辯稱：經警扣得之海洛因二包，係當日中午購得後即置於
        身上，供自己施用，並非要轉讓予甲○○云云，顯係事後卸責之詞，不足採
        信。
    ２、此外，並有海洛因二包（合計淨重○‧二五）扣案可證，而扣案白粉二包，
        經送法務部調查局鑑定結果，確認均含有第一級毒品海洛因成分，有該局調
        科壹字第二二○○一四四一○號鑑定通知書一紙附卷可稽（見本院卷第二五
        頁），另有高雄市政府警察局鹽埕分局建國四路派出所查獲毒品清單一紙在
        卷可參（見警卷第七頁），被告於九十一年九月十三日轉讓第一級毒品海洛
        因予甲○○之犯行，亦堪認定。
二、按海洛因為毒品危害防制條例第二條第二項第一款所明定之第一級毒品，被告乙
    ○○無償提供海洛因予甲○○施用，核其所為，係犯毒品危害防制條例第八條第
    一項之轉讓第一級毒品罪。被告於轉讓前持有毒品海洛因之低度行為，應為轉讓
    之高度行為所吸收，不另論罪。被告於九十一年九月十三日之轉讓毒品海洛因犯
    行，雖係遭警設計誘捕致事實上不能完成交付，因被告原即有轉讓毒品之意思，
    客觀上又已手於轉讓之行為，自仍應成立轉讓毒品未遂罪，此與行為人原本無
    轉讓之意思，因調查犯罪人之引誘或教唆始起意轉讓，即學理上所謂「陷害教唆
    」之情形有別（最高法院九十一年度台上字第五七二○號判決參照）。被告先後
    二次轉讓行為，時間緊接，所犯罪名相同，顯係基於概括之犯意為之，為連續犯
    ，應依刑法第五十六條規定，論以一轉讓第一級毒品既遂罪，並加重其刑。爰審
    酌被告無償轉讓毒品予他人施用，間接危害他人身體健康，惟係應甲○○之要求
    而給予施用，且次數僅有二次，犯罪後坦承部分犯行，態度尚好等一切情狀，量
    處如主文所示之刑，以資懲儆。扣案之海洛因二包（合計淨重○‧二五公克），
    係毒品危害防制條例第二條第二項所示之毒品，應依毒品危害防制條例第十八條
    第一項前段規定，沒收銷燬之。
據上論斷，應依刑事訴訟法第二百九十九條第一項前段、毒品危害防制條例第八條第
一項、刑法第十一條前段、第五十六條，判決如主文。
本案經檢察官李靜文到庭執行職務。
中      華      民      國    九十二    年      一      月     十七     日
                            臺灣高雄地方法院刑事第七庭
                                審判長法  官    陳志銘
                                      法  官    柯盛益
                                      法  官    秦慧君
右正本證明與原本無異。
如不服本判決，應於判決送達後十日內，向本院提出上訴狀。
                                      書記官    蔡妮君
中      華      民      國    九十二    年      一      月   二十一     日
附錄本案論罪科刑法條：
毒品危害防制條例第八條第一項
轉讓第一級毒品者，處一年以上七年以下有期徒刑，得併科新台幣一百萬
元以下罰金。
轉讓第二級毒品者，處六月以上五年以下有期徒刑，得併科新台幣七十萬
元以下罰金。
轉讓第三級毒品者，處三年以下有期徒刑，得併科新台幣三十萬元以下罰
金。
前三項之未遂犯罰之。


司法院資訊處製作；財團法人民間司法改革基金會備份。
